【裁判字號】    95,易,168
【裁判日期】    950630
【裁判案由】    竊盜等
【裁判全文】
臺灣苗栗地方法院刑事判決               95年度易字第168號
公  訴  人  臺灣苗栗地方法院檢察署檢察官
被      告  甲○○
上列被告因竊盜等案件，經檢察官提起公訴（95年度撤緩偵字第
30號），本院依簡式審判程序，判決如下：
    主  文
甲○○攜帶兇器竊盜，未遂，處有期徒刑陸月，如易科罰金，以
參佰元折算壹日。扣案之十字弓貳把、箭矢貳拾支及捕鴿網壹件
均沒收。又未經許可，製造刀械，處有期徒刑肆月，併科罰金新
台幣貳萬元，有期徒刑如易科罰金，以參佰元折算壹日。罰金如
易服勞役，以新台幣玖佰元即銀元參佰元折算壹日。扣案之十字
弓壹把沒收。應執行有期徒刑玖月，併科罰金新台幣貳萬元，有
期徒刑如易科罰金，以參佰元折算壹日。罰金如易服勞役，以新
台幣玖佰元即銀元參佰元折算壹日。扣案之十字弓貳把、箭矢貳
拾支及補鴿網壹件均沒收。
    犯罪事實及理由
一、犯罪事實：甲○○於民國85年間，將真實姓名年籍不詳而綽
    號「小劉」之成年男子所交付屬槍砲彈藥刀械管制條例所稱
    刀械之具殺傷力之十字弓1 把，即未經許可而持有之。又於
    87年9 月間，在苗栗縣頭屋鄉○○路50號住處，未經許可製
    作具殺傷力之十字弓1 把後，即持有之。又意圖為自己不法
    之所有，於91年8 月25日起，在公眾得出入之苗栗縣頭屋鄉
    明德村山區，以架設鴿網方式，利用前揭持有之十字弓2 把
    ，及客觀上得為兇器之箭矢20支，用供驅趕鴿子，著手竊取
    不特定人士放飛訓練之賽鴿，然尚未得手，即於91年9 月1
    日上午10時30分許，在該架網處，為警當場查獲，並扣得十
    字弓2 把、箭矢20支及捕鴿網1 件。
二、證據名稱：
（一）被告於偵查中、本院審理時之自白。
（二）證人廖鴻恭、廖國正於偵查中之證述。
（三）苗栗縣警察局91年10月4 日苗警保字第0910049064號鑑驗
      覆函1 份。
（四）警繪現場圖1份。
（五）現場照片2張。
（六）扣案之十字弓2把、箭矢20支及捕鴿網1件。
（七）臺灣高等法院被告前案紀錄表、臺灣苗栗地方法院檢察署
      91年度偵字第3527號緩起訴處分書、臺灣苗栗地方法院檢
      察署95年度撤緩字第4號撤銷緩起訴處分書各1份。
三、核被告未經許可製造十字弓並持有之，係犯槍砲彈藥刀械管
    制條例第14條第1 項之未經許可製造刀械罪；另自綽號「小
    劉」之成年男子所交付之十字弓並攜帶至公眾得出入之場所
    ，係犯同條例第15條第2 款之罪；另攜帶上述十字弓等兇器
    竊盜未遂之行為，係犯刑法第321 條第2 項、第1 項第3 款
    之加重竊盜未遂罪。被告未經許可而製造刀械後予以持有，
    其持有行為乃製造行為之當然結果，不應再予刑罰之評價而
    論以未經許可持有刀械罪，該持有行為應為製造行為所吸收
    ，僅論以槍砲彈藥刀械管制條例第14條第1 項之未經許可而
    製造刀械罪；至其於公眾得出入之場所未經許可攜帶該刀械
    ，乃已被製造刀械罪所吸收之單純持有刀械行為繼續中之一
    部分，自不應再論以同條例第15條第2 款之罪（最高法院88
    年度台非字第237 號判決意旨參照）。被告攜帶「小劉」之
    成年男子所交付之十字弓至公眾得出入之場所實施竊盜行為
    ，所犯上述2 罪間，有方法、結果之牽連關係，為牽連犯，
    應依刑法第55條之規定，從一重之加重竊盜未遂罪處斷。被
    告於製造上述其中1 把十字弓後並於持有中，持以犯本件竊
    盜罪，因犯竊盜罪並非被告當初為該製造刀械行為之目的，
    則製造刀械與竊盜二行為間，應係犯意各別，而應分論併罰
    。公訴人認上述3 罪間，均係犯意各別，行為互異，而應予
    分論併罰，容有誤會，附此敘明。爰審酌被告犯罪之動機、
    目的、手段，犯罪所生之危害非重及犯罪後坦承犯行之態度
    等一切情狀，分別量處如主文所示之刑，暨定其應執行之刑
    ，並就宣告有期徒刑部分諭知易科罰金之折算標準，宣告罰
    金刑部分諭知易服勞役之折算標準。
四、應適用之法條：
 （一）依刑事訴訟法第273 條之1 第1 項、第299 條第1 項前
       段、第310 條之2 、第454 條第1 項。
 （二）槍砲彈藥刀械管制條例第14條第1項、第15條第2款。
 （三）刑法第11條、第321 條第2 項、第1 項第3 款、第26條
       前段、第55條、第41條第1 項前段、第2 項、第42條第
       2項、第51條第5 款、第38條第1 項第1 款、第2 款。
 （四）罰金罰鍰提高標準條例第2 條。
 （五）現行法規所訂貨幣單位折算新臺幣條例第2條。
本案經檢察官戴瑞麒到庭執行職務。
中    華    民    國    95    年    6     月    30    日
                  刑事第二庭 法  官  林  燦  都
以上正本證明與原本無異。
如不服本判決，應於判決送達後10日內向本院提出上訴狀 (須附
繕本)。
                             書記官  陳  建  分
中    華    民    國    95    年    6     月    30    日
附錄論罪科刑法條全文：
刑法第321條：
犯竊盜罪而有左列情形之一者，處6月以上5年以下有期徒刑：
一於夜間侵入住宅或有人居住之建築物、船艦，或隱匿其內而犯
之者。
二  毀越門扇、牆垣或其他安全設備而犯之者。
三  攜帶兇器而犯之者。
四  結夥三人以上而犯之者。
五  乘火災、水災或其他災害之際而犯之者。
六  在車站或埠頭而犯之者。
前項之未遂罰之。
槍砲彈藥刀械管制條例第14條第1項：
未經許可，製造、販賣或運輸刀械者，處3年以下有期徒刑，併
科新台幣一百萬元以下罰金。
槍砲彈藥刀械管制條例第15條：
未經許可攜帶刀械而有下列情形之一者，處 2 年以下有期徒刑：
一  於夜間犯之者。
二  於車站、埠頭、航空站、公共場所或公眾得出入之場所犯之
    者。
三  結夥犯之者。


司法院資訊處製作；財團法人民間司法改革基金會備份。
